【裁判字號】    91,簡,528
【裁判日期】    920714
【裁判案由】    房屋稅及地價稅
【裁判全文】
臺北高等行政法院判決                              九十一年度簡字第五二八號
    原      告  甲○○
    被      告  臺北市稅捐稽徵處
    代  表  人  乙○○處長）.
右當事人間因房屋稅及地價稅事件，原告不服財政部中華民國九十一年四月三日台財
訴字第０九一一三五二二五四號再訴願決定，提起行政訴訟。本院判決如左：
    主  文
原告之訴駁回。
訴訟費用由原告負擔。
    理  由
一、按行政訴訟法第四條第一項規定：人民因中央或地方機關之違法行政處分，認為
    損害其權利或法律上之利益，經延長訴願決定期間逾二個月不為決定者，得向高
    等行政法院提起撤銷訴訟。復按「行政訴訟原以官署之處分為標的倘事實上原處
    分已不存在則原告之訴因訴訟標的之消滅即應予以駁回。」改制前行政法院二十
    七年判字第二八號著有判例可稽。從而，向高等行政法院提起撤銷訴訟以行政處
    分存在為其前提要件，如行政處分業經訴願決定撤銷而不存在，自不得提起行政
    訴訟，原告如逕行對之提起行政訴訟，即屬欠缺權利保護要件，其起訴不能認為
    有理，應判決駁回之。
二、經查，本件原告所有坐落臺北市○○段○○段一九四、四四八及四五五─二地號
    等三筆土地，原經被告按一般用地稅率核定課徵八十七年地價稅計新台幣（以下
    同）七八、八六四元；又原告所有坐落臺北市○○○路○段六八號地下一樓建物
    ，原經被告按營業用稅率核定課徵八十七年度房屋稅計本稅六四、二九０元及教
    育經費二一、四三０元。原告對臺北市○○段○○段一九四地號土地之地價稅及
    臺北市○○○路○段六八號地下一樓建物之房屋稅等部分不服，申請復查，未獲
    變更，遂就房屋稅及前述一九四、四四八及四五五─二地號等三筆土地之地價稅
    部分，向臺北市政府提起訴願，遭決定駁回。原告仍有不服，提起再訴願，經財
    政部再訴願決定，將訴願決定及原處分均撤銷，由原處分機關另為處分，此有該
    再訴願決定書影本在卷可稽。是本件原處分及訴願決定，業經再訴願決定機關即
    財政部撤銷而不復存在，堪以確定，則原告復就已不存在之處分請求本院撤銷，
    其並無訴訟上權利保護之必要，至為顯然。從而，本件原告之訴欠缺權利保護要
    件，並無訴訟上之利益，揆之首揭說明，原告之訴在法律上顯無理由，本院爰不
    經言詞辯論，逕以判決駁回之。又本件訴訟因欠缺權利保護必要既經駁回，其實
    體上之主張即無庸審酌，併予敘明。
三、據上論結，本件原告之訴為顯無理由，依行政訴訟法第二百三十三條第一項、第
    二百三十六條、第一百零七條第三項、第九十八條第三項前段，判決如主文。
中      華      民      國    九十二    年      七      月     十四     日
                        臺 北 高 等 行 政 法 院  第 二 庭
                                               法  官  李得灶
右為正本係照原本作成。
本件以訴訟事件所涉及之法律見解具有原則性者為限，始得於本判決送達後二十日內
向本院提出上訴狀並表明上訴理由，如已於本判決宣示後送達前提起上訴者，應於判
決送達後二十日內補具上訴理由（均按他造人數附繕本），且經最高行政法院許可後
方得上訴。
中      華      民      國    九十二    年      七      月    二十一    日
                                               書記官  陳清容


司法院資訊處製作；財團法人民間司法改革基金會備份。
